ro-RO: Tip de ac: Insignă/ac pentru ecuson; Insignă tip nasture; Insignă cu închizătoare pe spate; Insignă comemorativă; Insignă ștanțată; Insignă emailată; Ac de pălărie; Insignă de rever; Insignă magnetică; Insignă cu ac; Insignă suvenir/de eveniment; Ac de cravată; Insignă de schimb; Altele
fr: Type d’épinglette: Badge/épingle d’identification; Badge bouton; Épingle à fermoir; Épingle commémorative; Épingle emboutie; Épingle émaillée; Épingle à chapeau; Épinglette; Épingle magnétique; Badge à épingle; Épingle souvenir/d’événement; Épingle à cravate; Épingle de collection; Autre
hu: Kitűző típusa: Jelvény/azonosító tű; Gombos kitűző; Csattal rögzíthető kitűző; Emlékkitűző; Prégelt kitűző; Zománc kitűző; Kalaptű; Hajtókatű; Mágneses kitűző; Tűs jelvény; Ajándék/esemény kitűző; Nyakkendőtű; Cserélhető kitűző; Egyéb
zh-TW: 別針類型: 徽章/識別別針; 胸章別針; 扣針式別針; 紀念別針; 壓印別針; 琺瑯別針; 帽針; 翻領別針; 磁力別針; 別針式胸章; 紀念品/活動別針; 領帶平頭針; 交換別針; 其他
es: Tipo de prendedor: Pin de insignia/identificación; Pin de botón; Pin de cierre tipo mariposa; Pin conmemorativo; Pin acuñado; Pin de esmalte; Pin para sombrero; Pin de solapa; Pin magnético; Botón con pin; Pin de recuerdo/evento; Tachuela para corbata; Pin de intercambio; Otro
ru: Тип значка: Бейдж / именной значок; Значок-кнопка; Значок с цанговым креплением; Памятный значок; Штампованный значок; Эмалевый значок; Шляпная булавка; Значок на лацкан; Магнитный значок; Круглый значок; Сувенирный / событийный значок; Заколка для галстука; Значок для обмена; Другое
en: Pin type: Badge/ID pin; Button pin; Clutch-back pin; Commemorative pin; Die-struck pin; Enamel pin; Hat pin; Lapel pin; Magnetic pin; Pinback button; Souvenir/event pin; Tie tack; Trading pin; Other
cs: Typ odznaku: Jmenovka/ID odznak; Placka; Odznak s puzetou; Pamětní odznak; Ražený odznak; Smaltovaný odznak; Špendlík do klobouku; Odznak do klopy; Magnetický odznak; Připínací placka; Suvenýr / odznak z akce; Kravatová spona; Sběratelský odznak; Ostatní
da: Nåletype: Navneskilt/id-nål; Badge; Nål med lås; Mindepins; Udstanset pin; Emaljepin; Hattenål; Reversnål; Magnetisk pin; Badge med nål; Souvenir/event-pin; Slipsenål; Byttepin; Andet
ja: ピン止めタイプ: バッジ/IDピン; ボタンピン; クラッチバックピン; 記念ピン; 型打ちピン; エナメルピン; ハットピン; ラペルピン; マグネットピン; 缶バッジ; お土産/イベント用ピン; タイタック; トレーディングピン; その他
fi: Rintaneulan tyyppi: Nimikyltti/henkilökorttipinssi; Nappipinssi; Tappipinssi; Muistopinssi; Meistetty pinssi; Emalipinssi; Hattuneula; Rintaneula; Magneettipinssi; Rintanappi; Matkamuisto/tapahtumapinssi; Solmioneula; Vaihtopinssi; Muu
nb: Type nål: Skilt/ID-nål; Button; Nål med baklås; Minnenål; Preget nål; Emaljenål; Hattenål; Jakkemerke; Magnetisk nål; Button; Suvenir-/arrangementsnål; Slipsnål; Byttenål; Annet
zh-CN: 徽章类型: 徽章/身份别针; 纽扣别针; 刺马针; 纪念别针; 冲压别针; 珐琅别针; 帽针; 翻领别针; 磁性别针; 别针徽章; 纪念品/活动别针; 领带针; 交换用别针; 其他
pt-BR: Pin tipo: Pin de crachá/identidade; Botton; Pin com fecho traseiro; Pin comemorativo; Pin estampado; Pin esmaltado; Alfinete de chapéu; Pin de lapela; Pin magnético; Botton; Pin de lembrança/evento; Prendedor de gravata; Pin colecionável; Outros
bg-BG: Тип значка: Значка/Бадж; Значка тип копче; Значка със закопчалка; Възпоменателна значка; Щампована значка; Емайлирана значка; Значка за шапка; Значка за ревер; Магнитна значка; Значка с игла; Сувенирна/събитийна значка; Игла за вратовръзка; Колекционерска значка; Друго
sk-SK: Typ pripínacieho produktu: Menovka/identifikačný odznak; Gombíkový odznak; Odznak s puzetou; Pamätný odznak; Razený odznak; Smaltovaný odznak; Klobúková ihlica; Odznak do klopy; Magnetický odznak; Pripínací odznak; Suvenírový/pamätný odznak; Kravatová ihlica; Zberateľský odznak; Iné
sv: Nåltyp: Namnskylt/ID-nål; Pin-knapp; Nål med låsmekanism; Minnesnål; Präglad nål; Emaljnål; Hattnål; Slagnål; Magnetisk nål; Pin; Souvenir-/evenemangsnål; Slipsnål; Samlarnål; Övrigt
sl-SI: Vrsta broške: Značka/priponka; Gumbasta priponka; Značka z zaponko; Spominska značka; Kovana značka; Emajlirana značka; Igla za klobuk; Igla za rever; Magnetna značka; Značka s priponko; Spominska značka/značka z dogodka; Igla za kravato; Zbirateljska značka; Drugo
lt-LT: Segtuko tipas: Ženklelis / ID kortelės segtukas; Ženkliukas; Ženkliukas su fiksatoriumi; Proginis ženkliukas; Kaltas ženkliukas; Emalio ženkliukas; Skrybėlės smeigtukas; Atlapo ženkliukas; Magnetinis ženkliukas; Ženkliukas su segtuku; Suvenyrinis / renginio ženkliukas; Kaklaraiščio segtukas; Kolekcinis ženkliukas; Kita
vi: Loại chân cắm: Ghim thẻ tên/phù hiệu; Huy hiệu cài áo; Ghim cài chốt bướm; Ghim kỷ niệm; Ghim dập nổi; Ghim tráng men; Ghim cài mũ; Ghim cài ve áo; Ghim nam châm; Huy hiệu ghim cài; Ghim sự kiện/lưu niệm; Kẹp cà vạt; Ghim sưu tập; Khác
de: Art der Anstecknadel: Namensschild/Ausweis-Pin; Ansteckbutton; Pin mit Klemmverschluss; Erinnerungs-Pin; Geprägter Pin; Emaille-Pin; Hutnadel; Reversnadel; Magnetischer Pin; Ansteckbutton; Souvenir-/Event-Pin; Krawattennadel; Tausch-Pin; Andere
el: Τύπος κονκάρδας: Καρφίτσα ταυτότητας/σήματος; Καρφίτσα κουμπί; Καρφίτσα με κούμπωμα πλάτης; Αναμνηστική καρφίτσα; Καρφίτσα κομμένη με μήτρα; Καρφίτσα από σμάλτο; Καρφίτσα καπέλου; Καρφίτσα πέτου; Μαγνητική καρφίτσα; Κονκάρδα; Καρφίτσα αναμνηστικού/εκδήλωσης; Καρφίτσα γραβάτας; Συλλεκτική καρφίτσα ανταλλαγής; Άλλο
hr-HR: Vrsta igle: Značka / ID pribadača; Bedž; Značka s kopčom na stražnjoj strani; Komemorativna značka; Kovana značka; Emajlirana značka; Igla za šešir; Značka za rever; Magnetna značka; Bedž sa zihericom; Značka kao suvenir / za događaj; Igla za kravatu; Značka za razmjenu; Ostalo
tr: Rozet tipi: Rozet/kimlik iğnesi; Düğme rozet; Klips arkalıklı iğne; Anı rozeti; Pres baskılı rozet; Mineli rozet; Şapka iğnesi; Yaka iğnesi; Manyetik rozet; İğne arkalıklı düğme rozet; Hediyelik/etkinlik rozeti; Kravat iğnesi; Takas rozeti; Diğer
th: ประเภทพิน: เข็มกลัดป้ายชื่อ/บัตรประจำตัว; เข็มกลัดทรงกลม; เข็มกลัดแบบแป้นหลัง; เข็มกลัดที่ระลึก; เข็มกลัดแบบปั๊ม; เข็มกลัดลงยา; เข็มกลัดติดหมวก; เข็มกลัดติดปกเสื้อ; เข็มกลัดแม่เหล็ก; เข็มกลัดทรงกลมแบบกลัดหลัง; เข็มกลัดของที่ระลึก/งานอีเวนต์; หมุดเนกไท; เข็มกลัดสำหรับแลกเปลี่ยน; อื่นๆ
pt-PT: marcado com um tipo de pino: Alfinete de crachá/identificação; Alfinete de crachá; Alfinete com fecho; Alfinete comemorativo; Alfinete estampado; Alfinete esmaltado; Alfinete de chapéu; Alfinete de lapela; Alfinete magnético; Botão com alfinete; Alfinete de lembrança/evento; Alfinete de gravata; Alfinete colecionável; Outro
it: Tipo di spilla: Spilla per badge/ID; Spilla a bottone; Spilla con chiusura a farfalla; Spilla commemorativa; Spilla coniata; Spilla smaltata; Spillo da cappello; Spilla da bavero; Spilla magnetica; Spilletta; Spilla souvenir/evento; Fermacravatta; Spilla da scambio; Altro
pl: Typ pina: Identyfikator; Przypinka; Przypinka z zapięciem motylkowym; Przypinka pamiątkowa; Przypinka tłoczona; Przypinka emaliowana; Szpilka do kapelusza; Przypinka do klapy; Przypinka magnetyczna; Znaczek przypinany; Przypinka pamiątkowa/okolicznościowa; Spinka do krawata; Przypinka kolekcjonerska; Inny
nl: Speld type: Badge/ID-speld; Button-speld; Speld met sluiting; Herdenkingsspeld; Geslagen speld; Emaille speld; Hoedenspeld; Reversspeld; Magnetische speld; Button met speld; Souvenir-/evenementspeld; Dasspeld; Ruilspeld; Overige
ko: 핀 유형: 배지/ID 핀; 버튼 핀; 클러치 백 핀; 기념 핀; 다이 스트럭 핀; 에나멜 핀; 모자 핀; 라펠 핀; 마그네틱 핀; 핀백 버튼; 기념품/이벤트 핀; 타이 택; 트레이딩 핀; 기타